【裁判字號】    99,訴,237
【裁判日期】    990430
【裁判案由】    毒品危害防制條例
【裁判全文】
臺灣苗栗地方法院宣示判決筆錄           99年度訴字第237號
公  訴  人  臺灣苗栗地方法院檢察署檢察官
被      告  乙○○
指定辯護人  本院公設辯護人  甲○○
上列被告因毒品危害防制條例案件（起訴案號：99年度毒偵字第
206 號），本院於中華民國99年4 月30日下午4 時，在本院第二
法庭宣示判決，出席職員如下：
                      法  官  林信旭
                      書記官  黃雅琦
                      通  譯  邱士豪
法官起立朗讀判決主文、犯罪事實要旨、處罰條文、附記事項，
及告以上訴限制、期間並提出上訴狀之法院，且諭知記載其內容
：
一、主  文：
    乙○○施用第一級毒品，累犯，處有期徒刑捌月，扣案第一
    級毒品海洛因貳小包（合計驗餘淨重：1.45公克）沒收銷燬
    ，注射針筒支、殘渣袋個均沒收，又施用第二級毒品，
    累犯，處有期徒刑陸月。主刑部分應執行有期徒刑拾壹月。
二、犯罪事實要旨：如後附起訴書所載（施用第二級毒品之時間
    應更正為：99年2月8日）。
三、處罰條文：
    毒品危害防制條例第10條第1項、第2項。
四、被告施用第二級毒品犯行部分，符合自首之要件，有刑法第
    62條前段之適用。
五、協商判決除有刑事訴訟法第455 條之4 第1 項第1 款於本訊
    問程序終結前，被告撤銷協商合意或檢察官撤回協商聲請者
    ；第2 款被告協商之意思非出於自由意志者；第4 款被告所
    犯之罪非第455 條之2 第1 項所定得以協商判決者；第6 款
    被告有其他較重之裁判上一罪之犯罪事實者；第7 款法院認
    應諭知免刑或免訴、不受理者情形之一，及違反同條第2 項
    「法院應於協商合意範圍內為判決；法院為協商判決所科之
    刑，以宣告緩刑或2 年以下有期徒刑、拘役或罰金為限」之
    規定者外，不得上訴。
六、如有前項得上訴之情形，若不服本件判決，得自收受判決筆
    錄送達之日起10日內，向本院提出上訴書狀，上訴於第二審
    法院。
中    華    民    國    99    年    4     月    30    日
                  台灣苗栗地方法院刑事第一庭
                            書記官  黃雅琦
                            法  官  林信旭
以上正本證明與原本無誤
                            書記官  黃雅琦
中    華    民    國    99    年    4     月    30    日
附件：
臺灣苗栗地方法院檢察署檢察官起訴書
                                     99年度毒偵字第206號
    被      告  乙○○  男  35歲（民國○○年○○月○日生）
                        住苗栗縣大湖鄉大寮村3鄰竹高屋2之
                          62號
                        （另案執行中）
                        國民身分證統一編號：Ｚ000000000號
上列被告因違反毒品危害防制條例案件，業經偵查終結，認應提
起公訴，茲敘述犯罪事實、證據並所犯法條如下：
        犯罪事實
一、乙○○曾因施用毒品案件，經送觀察、勒戒後，認無繼續施
    用毒品之傾向，於民國87年7 月13日釋放出所，並由本署檢
    察官以87年度偵字第2839號為不起訴處分確定。惟上述觀察
    、勒戒未收實效，乙○○又於上述觀察、勒戒釋放出所5 年
    內，因再犯施用毒品案件，經送觀察、勒戒後，因認無繼續
    施用毒品之傾向，於89年8 月2 日釋放出所，並由本署檢察
    官以89年度毒偵緝字第310 、311 、312 號為不起訴處分確
    定。
    再因施用毒品及贓物等案件，分別經法院判處有期徒刑4 月
    、6 月、8 月確定，嗣經減刑及合併定應執行有期徒刑為7
    月，於96年7 月15日執行完畢。詎仍不知悔改，復基於施用
    第二級毒品之犯意，於98年2 月8 日20時許，在苗栗縣苗栗
    市王府飯店內，以將甲基安非他命置於吸食器（未扣案）內
    加熱吸食煙霧之方式，施用甲基安非他命1 次。另基於施用
    第一級毒品之犯意，於99年2 月10日14、15時許，在同市栗
    華飯店802 號房內，以針筒注射之方式，施用海洛因1 次。
    嗣於99 年2月10日18時許，在栗華飯店802 號房為警查獲，
    並扣得海洛因2 包（合計驗餘淨重1.45公克）、注射針筒3
    支及殘渣袋3 個。
二、案經苗栗縣警察局苗栗分局報告偵辦。
        證據並所犯法條
一、證據清單及待證事實：
  (一)被告乙○○之自白：被告於上揭時、地先後施用甲基安非他
    命及海洛因之事實。
  (二)扣案之海洛因2包（合計驗餘淨重1.45公克）、注射針筒3支
    、殘渣袋3個及扣案物品照片2張：被告持有上揭扣案物品之
    事實。
  (三)毒品初步鑑驗報告單、法務部調查局濫用藥物實驗室鑑定書
    各1份及檢驗毒品照片2張：扣案毒品係海洛因之事實。
  (四)濫用藥物尿液檢驗檢體監管紀錄表3 聯、苗栗縣警察局苗栗
    分局毒品犯罪嫌疑人尿液採驗作業管制紀錄及中山醫學大學
    附設醫院檢驗科藥物檢測中心原始編號99A082號尿液檢驗報
    告各1 份：送驗尿液為被告所排放、被告施用海洛因及甲基
    安非他命之事實。
  (五)刑案資料查註紀錄表及全國施用毒品案件紀錄表各1 份：被
    告累犯及於上述觀察、勒戒釋放出所後「5 年內」，業已再
    犯施用毒品案件，故本件犯罪時間雖與上述觀察、勒戒釋放
    出所日間隔超過5 年，仍應提起公訴之事實。
二、核被告所為，係犯毒品危害防制條例第10條第1 項、第2 項
    之施用第一級、第二級毒品罪嫌。其持有第一級毒品之低度
    行為應為施用第一級毒品之高度行為所吸收，不另論罪。又
    被告所犯上開2 罪間，犯意各別，罪名有異，請分論併罰。
    再被告曾受有期徒刑之執行完畢，其於5 年內故意再犯本件
    有期徒刑以上之罪，為累犯，請依刑法第47條第1 項規定加
    重其刑。扣案之海洛因2 包（合計驗餘淨重1.45公克），請
    依同條例第18條第1 項前段規定宣告沒收銷燬；扣案之注射
    針筒3 支及殘渣袋3 個，係供犯罪所用且屬被告所有，業據
    被告供陳在卷，併請依刑法第38條第3 項、第1 項第2 款之
    規定宣告沒收。
三、依刑事訴訟法第251條第1項提起公訴。
    此  致
臺灣苗栗地方法院
中    華    民    國    99    年    3    月    24    日
                              檢察官  黃智炫
本件證明與原本無異
中    華    民    國    99    年    4    月     1    日
                              書記官  張穎文
附錄法條：
毒品危害防制條例第10條
施用第一級毒品者，處 6 月以上 5 年以下有期徒刑。
施用第二級毒品者，處 3 年以下有期徒刑。

司法院資訊處製作；財團法人民間司法改革基金會備份。
